

Dirección: C/ Castillo de Arévalo, 7

28232, Las Rozas de Madrid

Teléfonos: 916403562 / 696400569

Fecha nacimiento: 06/06/1971

e- mail: <u>ivanafb@hotmail.com</u>

Delineante proyectista, con amplia experiencia en el sector de Edificios y Obras.

Capacidad de trabajo en equipo y también en proyectos más personales.

Comunicativa, con capacidad de análisis y solución de problemas, así como dedicación absoluta para consequir y mantener altos niveles de calidad.

EXPERIENCIA PROFESIONAL

2007-Julio2013 UNIVERSIDAD FRANCISCO DE VITORIA

Cargo: Delineante proyectista

Función: En Dpto. ECO (Equipo de Coordinación de Obras), realizando:

Estudio y desarrollo de proyectos, según datos recabados o suministrados.

Mediciones de viviendas, locales, oficinas... para el posterior levantamiento de planos.

Proyectos de Obra nueva, como la escuela de hostelería "Le Cordon Blue", con sus correspondientes fases. Diseño y realización de planos para reformas o ampliaciones en Centros docentes y viviendas, buscando una mejor distribución y aprovechamiento del espacio.

Contacto con constructoras y proveedores, para la ejecución de la obra.

Labores administrativas, realizando gestión de facturación, documentación y archivo.

Colaboración con el **Dpto. de Urbanismo**, realizando:

Redacción y revisión de planos de inmuebles y gestiones en Ayuntamientos.

2000-2007 <u>DETINSA, S.L.</u> Cargo: Delineante

Función: En **Dpto, de Proyectos,** realizando:

Planos arquitectónicos y estructurales de edificios. Especialización, Residencial.

Estos planos incluyen detalles técnicos, especificar dimensiones y materiales.

Visitas a obra con el técnico del equipo.

Finales de Obra, revisando las viviendas para comprobar que la arquitectura e instalaciones, correspondía con el Proyecto de Ejecución.

En **Dpto. de Imagen e Interiorismo**, realizando:

Mejoras en planos de arquitectura para viviendas de Obra nueva, como; distribuciones, diseño de mobiliario y ubicación, propuestas de carpintería, diseño de cocinas y despiece de materiales. Amueblamiento de Pisos Piloto.

Contacto con proveedores.

1999-2000 F.J. JIMÉNEZ PROYECTOS, S.L.

Cargo: Delineante

Función: En Dpto. de Proyectos, realizando:

Delineación de Proyectos de instalaciones.

1998-1999 L.V. SALAMANCA INGENIEROS, S.A.

Cargo: Delineante

Función: En Dpto. de Proyectos, realizando:

Delineación de planos de instalaciones para Centros Comerciales.

1995-1998 CARBONELL INGENIEROS, S.L.

Cargo: Delineante en prácticas (el 1º año) Función: En Oficina técnica, realizando:

Preparación de planos y gestiones para Licencias de Obra y apertura.

FORMACIÓN ACADÉMICA

1992-1995 F.P.II GRADO SUPERIOR

Rama: CONSTRUCCIÓN I.F.P. Islas Filipinas

TÉCNICO SUPERIOR EN DESARROLLO Y APLICACIÓN DE PROYECTOS DE CONSTRUCCIÓN

1989-1991 F.P.I DELINEACION

Rama: CONSTRUCCIÓN

Especialidad: EDIFICIOS Y OBRAS

I.F.P. Islas Filipinas

DELINEANTE

1988-1989 COU

Liceo Escolar

FORMACIÓN COMPLEMENTARIA

AutoCAD, todas las versiones, nivel avanzado.

Microsoft Office (Word, Excel, PowerPoint, Outlook), nivel avanzado.

Internet.

Curso de AutoCAD 3D, en el centro de trabajo, duración 40h.

Curso de instalaciones (Domótica y paneles solares), en el centro de trabajo, duración 8h.

Curso de Excel avanzado, en el centro de trabajo, duración 15h.

Curso de Sketchup, en el centro de trabajo, duración 28h.

IDIOMAS: Nivel básico de inglés, hablado y escrito.

OTROS DATOS: Carnet de conducir B

Vehículo propio

Disponibilidad para viajar Incorporación inmediata

LOGROS

Durante esta última etapa, viajé mucho para conocer colegios, residencias y viviendas donde se realizarían reformas y así poder estudiar las distintas y mejores opciones para el Proyecto.

Una experiencia enriquecedora, la cual me aportó una gran satisfacción de ayuda y cooperación a mis

Una experiencia enriquecedora, la cual me aporto una gran satisfacción de ayuda y cooperación a mis compañeros. Sentirme apreciada por la empresa y colegas en la labor prestada, fortaleció mi compromiso con la empresa.